臺灣嘉義地方法院刑事判決　　　　　　　100年度訴字第235號
公　訴　人　臺灣嘉義地方法院檢察署檢察官
被　　　告　侯秀霞
上列被告因違反毒品危害防制條例案件，經檢察官提起公訴（
100 年度毒偵字第33號），因被告於本院準備程序中就被訴事實
為有罪之陳述，經本院裁定由受命法官獨任以簡式審判程序審理
，判決如下：
    主  文
侯秀霞施用第一級毒品，累犯，處有期徒刑玖月，扣案之針筒肆
支、注射用水壹瓶均沒收；又施用第二級毒品，累犯，處有期徒
刑肆月，扣案之第二級毒品甲基安非他命包（驗後淨重零點壹
肆柒公克、零點肆肆玖公克、零點伍零玖公克）均沒收銷燬之，
扣案前開毒品包裝袋只、電子磅秤壹臺均沒收。應執行有期徒
刑壹年，扣案之第二級毒品甲基安非他命包（驗後淨重零點壹
肆柒公克、零點肆肆玖公克、零點伍零玖公克）均沒收銷燬之，
扣案針筒肆支、注射用水壹瓶、前開毒品包裝袋只、電子磅秤
壹臺均沒收。
    犯 罪 事 實
一、侯秀霞前因施用毒品案件，經本院以92年度毒聲字第880 號
    裁定送觀察勒戒，因有繼續施用毒品傾向，再經本院以92年
    度毒聲字第966 號裁定令入戒治處所施以強制戒治，嗣經停
    止戒治、撤銷停止戒治，於民國94年7 月21日期滿執行完畢
    ，並經臺灣嘉義地方法院檢察署檢察官以94年度戒毒偵字第
    73 號 不起訴處分確定。於前開強制戒治執行完畢釋放後5
    年內，復因施用毒品案件，經本院以95年度訴字第719 號判
    處應執行有期徒刑1 年確定、以96年度朴簡字第163 號判處
    有期徒刑6 月確定、以96年度訴字第668 號判處應執行有期
    徒刑7 月、以96年度訴字第886 號判處應執行有期徒刑8 月
    確定。前開2 案經裁定減刑與第3 案定應執行有期徒刑1 年
    3 月確定，與第4 案接續執行，於98年5 月20日縮短刑期假
    釋出監並付保護管束，於98年7 月27日保護管束期滿假釋未
    經撤銷，視為執行完畢。詎仍不知悔改，復基於施用第一級
    毒品之犯意，於99年12月9 日20時許，在嘉義縣朴子市新吉
    庄303 號內，以針筒注射之方式施用第一級毒品海洛因1 次
    。又基於施用第二級毒品之犯意，於99年12月9 日21時許，
    在同一地點，以吸食器燒烤之方式施用第二級毒品甲基安非
    他命1 次。嗣經警持票搜索，在嘉義縣東石鄉蔦松村7 鄰下
    蔦松40號之13查獲侯秀霞，扣得其持有甲基安非他命3 包（
    誤載為2 包，驗後淨重0.147 公克、0.449 公克、0.509 公
    克）及供施用第二級毒品所用之電子秤1 臺、供施用第一級
    毒品所用之針筒4 支、注射用水1 瓶，並經其同意採尿送驗
    ，結果呈可待因、嗎啡、安非他命、甲基安非他命陽性反應
    。
二、案經臺南市政府警察局新營分局報告臺灣嘉義地方法院檢察
    署檢察官偵查起訴。
    理  由
一、本件被告侯秀霞所犯，非死刑、無期徒刑、最輕本刑為3 年
    以上有期徒刑之罪，或高等法院管轄第一審案件，其於準備
    程序進行中，就被訴事實為有罪之陳述，經本院告知簡式審
    判程序之旨，並聽取檢察官及被告之意見後，裁定進行簡式
    審判程序。
二、上開事實，業經被告於本院審理時自白不諱，並有長榮大學
    99年12月20日確認報告、尿液編號對照表（099A210 ）在卷
    可稽，且經扣案之晶體3 包，經送驗結果，確為甲基安非他
    命，有高雄醫學大學附設中和紀念醫院檢驗報告3 紙在卷可
    憑，復有電子磅秤1 臺、針筒4 支、注射用水1 瓶扣案可參
    ，足認被告之任意性自白與事實相符。
三、按如被告於初犯經觀察勒戒或強制戒治執行完畢後5 年內，
    已再犯施用毒品之罪，經依法追訴處罰，縱其第3 次（或第
    3 次以上）再度施用毒品之時間，在初犯經觀察、勒戒或強
    制戒治執行完畢釋放5 年以後，已不合於「5 年後再犯」之
    規定，且因已於「5 年內再犯」，顯見其再犯率甚高，原實
    施觀察、勒戒或強制戒治，已無法收其實效，即應依該條例
    第10條處罰（最高法院95年5 月9 日第7 次、97年度第5 次
    刑事庭會議決議參照）。查被告前因施用毒品案件，經本院
    以92年度毒聲字第880 號裁定送觀察勒戒，因有繼續施用毒
    品傾向，再經本院以92年度毒聲字第966 號裁定令入戒治處
    所施以強制戒治，嗣經停止戒治、撤銷停止戒治，於94 年7
    月21日期滿執行完畢，並經臺灣嘉義地方法院檢察署檢察官
    以94年度戒毒偵字第73號不起訴處分確定。於前開強制戒治
    執行完畢釋放後5 年內，復因施用毒品案件，經本院以95年
    度訴字第719 號判處應執行有期徒刑1 年確定，有臺灣高等
    法院被告前案紀錄表在卷可按，是被告於前開觀察勒戒、強
    制戒治執行完畢釋放後5 年內再犯施用毒品之罪，且經依法
    追訴處罰，並因本件為3 犯以上施用毒品之罪，顯見其再犯
    率甚高，原實施觀察、勒戒，已無法收其實效，應依法處罰
    。從而，本件事證明確，被告犯行足堪認定，應依法論科。
四、核被告所為，係犯毒品危害防制條例第10條第1 項、第2 項
    之施用第一、二級毒品罪。被告為施用而持有第一級毒品海
    洛因、第二級毒品甲基安非他命之低度行為，分別為施用之
    高度行為所吸收，均不另論罪。被告所犯上開2 罪，犯意各
    別，行為互殊，應予分論併罰。再其有犯罪事實欄所述之前
    科，於98年5 月20日縮短刑期假釋出監並付保護管束，於98
    年7 月27日保護管束期滿假釋未經撤銷，視為執行完畢，有
    臺灣高等法院被告前案紀錄表在卷可稽，其於受徒刑之執行
    完畢後，5 年以內故意再犯本件有期徒刑以上之罪，均為累
    犯，應依刑法第47條第1 項之規定，各加重其刑。
五、爰審酌被告曾因施用毒品經裁定觀察勒戒、強制戒治執行完
    畢，前復多次因施用毒品案件，經本院判刑確定，有臺灣高
    等法院被告前案紀錄表在卷可稽，仍未能徹底戒絕毒品，而
    再犯本案，顯見其自制力不足，無法擺脫毒品，未能體悟施
    用毒品對自己、家人造成之傷害及社會之負擔，惟念及施用
    毒品本質上係戕害自身健康之行為，尚未嚴重破壞社會秩序
    或侵害他人權益，且被告坦承犯行、犯後態度尚可等一切情
    狀，分別量處如主文所示之刑並定應執行刑。扣案之晶體3
    包經送驗結果，確為甲基安非他命（驗後淨重0.147 公克、
    0.449 公克、0.509 公克），業如前述，屬毒品危害防制條
    例第2 條第2 項第2 款所規定之第二級毒品，且屬違禁物，
    爰依毒品危害防制條例第18條第1 項前段之規定，不問屬於
    犯人與否沒收銷燬之。另扣案針筒4 支、注射用水1 瓶，為
    被告所有供施用第一級毒品所用之物，且供盛裝上開毒品甲
    基安非他命之外包裝袋3 個、電子磅秤1 臺，係被告所有供
    犯本案施用第二級毒品罪所用之物，業據其供承在卷，併依
    刑法第38條第1 項第2 款規定宣告沒收。
據上論斷，應依刑事訴訟法第273 條之1 第1 項、第299 條第1
項前段，毒品危害防制條例第10條第1 項、第2 項、第18條第1
項前段，刑法第11條、第47條第1 項、第38條第1 項第2 款、第
51條第5 款、第9款，判決如主文。
本案經檢察官林俊良到庭執行職務。
中    華    民    國   100    年    3     月    30    日
                  刑事第四庭  法  官  梁淑美
以上正本證明與原本無異。
如不服本判決應於收受判決後10日內向本院提出上訴書狀，並應
敘述具體理由；其未敘述上訴理由者，應於上訴期間屆滿後20日
內向本院補提理由書（均須按他造當事人之人數附繕本）「切勿
逕送上級法院」。
中    華    民    國   100    年    3     月    30    日
                              書記官  林金福
毒品危害防制條例第10條
施用第一級毒品者，處 6 月以上 5 年以下有期徒刑。
施用第二級毒品者，處 3 年以下有期徒刑。